臺灣南投地方法院民事裁定
110年度亡字第10號
聲  請  人  吳楊素珠

代  理  人  吳秀琴  

相  對  人  吳春吉  

上列聲請人聲請宣告失蹤人吳春吉死亡事件，本院裁定如下：
    主  文
宣告吳春吉於中華民國九十三年五月三日下午十二時死亡。
程序費用由吳春吉遺產負擔。
    理  由
一、聲請意旨略以：相對人吳春吉（男，民國00年00月00日生，
    身分證統一編號：Z000000000號，失蹤前籍設南投縣○○鎮○○
    街00號），其於86年5月3日失蹤後，迄今已逾26年未尋獲，
    又查無相對人之入出境、全民健保投保資料、財產申報及在
    監在押等紀錄，另本件聲請人向本院聲請公示催告，經本院
    於110年9月28日裁定准予公示催告，聲請人並於110年10月9
    日刊登民時新聞報新聞紙在案，現申報期間屆滿，未據相對
    人陳報其生存，或知相對人生死者，陳報其所知，為此聲請
    宣告相對人死亡等語。
二、按失蹤人失蹤滿7年後，法院得因利害關係人或檢察官之聲
    請，為死亡之宣告。又受死亡宣告者，以判決內所確定死亡
    之時，推定其為死亡。前項死亡之時，應為前條各項所定期
    間最後日終止之時。但有反證者，不在此限，民法第8條第1
    項、第9條分別定有明文。次按宣告死亡或撤銷、變更宣告
    死亡之裁定，利害關係人或檢察官得聲請之。宣告死亡之裁
    定應確定死亡之時。亦為家事事件法第155條、第159條第1
    項所明定。
三、經查，聲請人主張相對人即相對人自86年5月3日起失蹤迄今
    ，生死不明20多年，前向本院聲請死亡宣告，由本院裁定准
    以公示催告，聲請人並已刊登新聞紙在案等情，業據其提出
    戶籍謄本（現戶全戶）、相對人戶籍資料、失蹤人親屬系統
    表及南投縣政府警察局埔里分局鯉潭派出所受（處）理案件
    證明單等件為證。而相對人查無其他入出境、在監在押紀錄
    等情，有本院依職權查詢之入出境資訊連結作業查詢記錄、
    臺灣高等法院被告前案記錄表及南投縣政府警察局埔里分局
    110年8月27日投埔警防字第1100015865號函所附吳春吉失蹤
    資料報表、家屬訪問表等件在卷可稽。復經聲請人到庭陳明
    ：本件公示催告期間屆滿後，未據失蹤人陳報其生存或知其
    生死者申報其所知等語。現申報期間屆滿，未據相對人陳報
    其生存，或知相對人生死者，陳報其所知，又相對人無在監
    在押紀錄，亦查無相對人有入出境情事，且查無勞工保險、
    全民健保投保資料等情。綜上事證，堪信相對人確已離去其
    住所且未與任何家人至親聯絡，相對人自86年5月3日失蹤迄
    今已逾26年，聲請人聲請對於相對人為死亡之宣告，核與首
    開規定相符，應予准許。
四、本件相對人於86年5月3日失蹤，計至93年5月3日為止，已屆
    滿7年，自應推定其於是日下午12時為死亡之時，依法准予
    宣告相對人於93年5月3日下午12時死亡。
五、訴訟費用負擔之依據：家事事件法第154條第3項。
中　　華　　民　　國　 111　　年　　5　 月　　17 　 　日
                                臺灣南投地方法院家事法庭
                                          法  官  吳昆璋
以上正本係照原本作成。
如不服本裁定，得於收受裁定後10日內向本院提出抗告狀，並繳
納抗告費新臺幣1,000元。
中　　華　　民　　國　 111　　年　　5　 月　   17　 　日
                                          書記官  洪正昌